臺灣士林地方法院刑事判決　　　　　　　　　　　　　九十一年度訴緝字第二二號
　　公　訴　人　臺灣士林地方法院檢察署檢察官
　　被　　　告　丙○○冒名甲.
　　指定辯護人　本院公設辯護人　姜惠如
右列被告因偽造有價證券等案件，經檢察官提起公訴（八十八年度偵字第二四一五號
），本院判決如左：
    主  文
丙○○意圖供行使之用，而偽造有價證券，處有期徒刑參年貳月。
營業小客車租賃契約書、契約書上偽造之「乙○○」署押、指印各壹枚，及附表所示
之本票壹紙，均沒收。
    事  實
一、丙○○（冒名甲○○）於民國八十七年十一月擔任乙○○所開設之房屋仲介公司
    之職員期間，偶因雨天前往地政事務所送件時，向乙○○借用而持有其職業小型
    車駕照一枚，於同年十二月底離職時疏未返還上開證件，嗣因得知丁○○有意將
    其所管理之ＥＶ─八二八號營業小客車（其父黃勳慶所有，靠行登記金德交通企
    業有限公司名下）出租，因其本身未取得職業小客車駕駛執照，竟為租得營業小
    客車謀生，而於八十八年一月一日，在其台北縣汐止市○○○路一三七巷十四號
    一樓住處，意圖為自己不法之所有，將所持有之前揭乙○○職業小型車駕駛執照
    一枚據為己有（起訴書誤為國民身分證），並於同日下午五時三十分，至台北市
    內湖區○○路某咖啡廳內，持上述乙○○職業小型車駕駛執照及身分證影本冒稱
    為乙○○本人，與丁○○訂立營業小客車租賃契約承租車號ＥＶ─八二八號營業
    小客車使用，並在營業小客車租賃契約書及切結書上分別偽簽「乙○○」署押及
    捺指印各一枚，同時意圖供行使之用，偽造簽發以乙○○為發票人如附表所示之
    本票一紙供作擔保金之用，完成後將營業小客車租賃契約、切結書、本票行使交
    付與丁○○，而取得上開車輛使用，足以損害於乙○○及丁○○。嗣於八十八年
    一月十四日凌晨五時三十分，駕車行經台北縣汐止市○○路天秀宮前時，為警盤
    查時發現甲○○證件影本而查悉上情。
二、案經台北縣警察局汐止分局報請台灣士林地方法院檢察署檢察官偵查起訴。
    理  由
一、右揭事實，業據被告丙○○於本院審理時供承不諱，核與被害人丁○○、乙○○
    於本院及警訊時指述情形相符，並有營業小客車租賃契約書、切結書及本票各一
    紙在卷可稽，本件事證明確，被告犯行洵堪認定，應予依法論科。
二、核被告丙○○所為，係犯刑法第三百三十五條第一項侵占罪（起訴書原認係犯刑
    法第三百三十六條第二項業務侵占罪，業據到庭公訴人當庭更正）、第二百十六
    條、第二百十條行使偽造私文書罪及第二百零一條第一項偽造。被告於租賃契約
    、切結書及本票上偽造署押，為偽造私文書及偽造有價證券之部分行為，不另論
    罪。又被告偽造私文書而後行使，偽造之低度行為應為行使之高度行為所吸收，
    應依行使論處；另偽造有價證券而復持以行使，其行使行為吸收於偽造行為之中
    ，祇論以偽造有價證券罪。被告所犯侵占、行使偽造私文書及偽造有價證券等罪
    ，各罪間有方法目的、原因結果之牽連關係，應從一重之偽造有價證券罪論處。
    爰審酌被告為租車而犯罪之動機、目的、所使用之手段、所生危害程度及犯罪後
    尚能坦承犯行之態度等一切情狀，量處如主文第一項所示之刑。未扣案之營業小
    客車租賃契約書、切結書上偽造之「乙○○」署押及指印各一枚，及附表所示偽
    造之本票一紙，係偽造之署押及有價證券，雖被害人丁○○供稱未尋獲契約書、
    切結書及本票，但尚乏積極證據足以證明其已滅失而不存在，依刑法第二百十九
    條及第二百零五條規定不問屬於犯人與否，均應併予宣告沒收。而刑法第二百零
    五條雖經修正為：「偽造、變造之有價證券、郵票、印花稅票、信用卡、金融卡
    、儲值卡或其他相類作為提款、簽帳、轉帳或支付工具之電磁紀錄物及前條之器
    械原料及電磁紀錄，不問屬於犯人與否，沒收之。」，並於九十年六月二十日公
    布，惟本件僅沒收之從刑規定有所更易，主刑同法第二百零一條第一項並未修正
    ，則沒收部分，固不生比較問題，依從新之原則，應適用修正後之法律，故依修
    正後刑法第二百零五條宣告沒收。
三、至於被告丙○○於查獲時冒名甲○○應訊，並於筆錄上偽簽「甲○○」署押等行
    為，固據被告供認不諱，核與真正之甲○○供述相符，並有刑事警察局指紋鑑定
    書一紙在卷可按，惟被告於本院訊問時供陳係因警員臨檢時，發現其先前冒用甲○○所持有之證件影本，懷疑其為「甲○○」而非乙○○，伊始順勢冒用甲○○
    名義應訊，事先並無冒用甲○○名義之意，可見此部分行為與本件冒用乙○○名
    義租車犯行，並無裁判上一罪關係，應由檢察官另行偵辦，併予敘明。
據上論斷，應依刑事訴訟法第第二百九十九條第一項前段、刑法第三百三十五條第一
項、第二百十六條、第二百十條、第二百零一條第一項、第五十五條、第二百零五條
、第二百十九條，罰金罰鍰提高標準條例第一條前段，判決如主文。
本案經檢察官江林達到庭執行職務。
中      華      民      國      九十一      年      七    月    十八    日
                                臺灣士林地方法院刑事第一庭
                                    法  官  詹  朝  傑
右正本證明與原本無異。
如不服本判決，應於判決送達後十日內，向本院提出上訴狀。
                                    書記官  陳  雅  加
中      華      民      國      九十一      年    七    月    二十二    日
附表：
┌──┬───┬───────┬──────┬───┬─────┐
│種類│發票人│金          額│發   票   日│到期日│備      註│
├──┼───┼───────┼──────┼───┼─────┤
│本票│乙○○│新台幣三十萬元│年１月１日│未記載│捺指印一枚│
└──┴───┴───────┴──────┴───┴─────┘
